【裁判字號】    95,毒抗,128
【裁判日期】    950227
【裁判案由】    聲請觀察勒戒
【裁判全文】
臺灣高等法院臺中分院刑事裁定         95年度毒抗字第128號
抗  告  人
即  被  告  甲○○
上列抗告人因違反毒品危害防制條例案件，經檢察官聲請觀察、
勒戒（聲請案號：臺灣臺中地方法院檢察署95年度聲觀字第28號
），不服臺灣臺中地方法院中華民國95年1月24日第一審裁定（9
5年度毒聲觀字第82號），提起抗告，本院裁定如下：
    主      文
抗告駁回。
    理      由
一、原審裁定意旨略以：被告即抗告人（以下簡稱被告）甲○○
    於民國（下同）94年4月21日當日或往前回溯4日內某時，在
    某不詳地點施用第二級毒品甲基安非他命至少 1次，嗣為警
    於94年4月21日上午6時30分許，在臺中市○○區○○路與忠
    義街口 （聲請書誤載為上午9時35分許，在臺中市○○區○
    ○路1段125號前）查獲。訊據被告雖否認上揭犯行，惟其為
    警查獲時所採集尿液經送驗後，結果呈毒品甲基安非他命陽
    性反應，有中山醫學大學附設醫院藥物濫用檢測中心出具之
    報告書乙紙在卷足憑。爰依毒品危害防制條例第二十條第一
    項、第三項規定，聲請裁定將被告送勒戒處所施以觀察、勒
    戒。原審經核上情屬實，又被告雖於警詢中否認上情，然按
    常人如未吸用甲基安非他命，其尿水應無甲基安非他命反應
    ，倘有吸用者，約百分之七十於二十四小時內自尿中排出，
    約百分之九十於九十六小時自尿中排出，故推算吸用時間距
    採尿時間最長可能不會超過四日，此經行政院衛生署藥物食
    品檢驗局八十一年二月八日（八一）藥檢壹字第○○一一五
    六號函示甚明，是經採尿檢驗有甲基安非他命者，通常可認
    其人於採尿前之四日內有吸用甲基安非他命。被告為警所採
    尿液經送驗結果，確呈甲基安非他命陽性反應，有上開檢驗
    報告在卷可稽，是被告施用第二級毒品甲基安非他命之犯行
    應堪認定；再被告甲○○前因施用毒品案件，經臺灣臺中地
    方法院檢察署檢察官聲請原審法院裁定送觀察、勒戒，由原
    審院以87年度毒聲字第2351號裁定送觀察、勒戒後，認有繼
    續施用毒品傾向，再經臺灣臺中地方法院檢察署檢察官聲請
    原審法院裁定令入戒治處所施以強制戒治，由原審法院以87
    年度毒聲字第2928號裁定令入戒治處所施以強制戒治 1年，
    經送臺灣臺中女子戒治所強制戒治後，由原審法院以88年度
    毒聲字第3999號裁定停止戒治交付保護管束而於 88年7月29
    日停止戒治出戒治所，嗣於 88年11月6日因保護管束期滿，
    而由臺灣臺中地方法院檢察署檢察官於88年11月26日，以88
    年度戒毒偵字第123號為不起訴處分確定， 有臺灣高等法院
    被告前案紀錄表乙份在卷可參，其於該次強制戒治執行完畢
    釋放 5年後，再犯本件施用第二級毒品犯行，爰依毒品危害
    防制條例第二十條第三項及觀察勒戒處分執行條例第三條第
    一項之規定，裁定送勒戒處所觀察、勒戒等語，經核並無何
    違誤之處，應予維持。
二、抗告意旨略以：被告因不知遭通緝，於被查獲後帶回分局採
    尿，但採尿並非本人親手簽名，捺印封，而被判觀察勒戒，
    故提起抗告云云。
三、惟查：被告於警詢即已供承：「（問：警方採尿之過程？）
    經警方提供乾淨空瓶，經我親自採集並封緘。」等語（詳見
    警卷第四頁），且有被告出具之採尿液鑑定同意書一份在卷
    可稽（見警卷第七頁），是被告嗣空言辯稱：採尿非本人親
    手簽名，捺印封云云，顯非可採，另依中山醫學大學附設醫
    院藥物濫用檢測中心出具之報告書，顯示被告所採集之尿液
    ，經檢驗結果呈毒品甲基安非他命陽性反應，是本件被告確
    有施用甲基安非他命應堪認定，原審因而裁定被告應送勒戒
    處所觀察、勒戒即無何違誤。被告執前詞提起抗告，並無理
    由，應予駁回。
四、據上論結，應依刑事訴訟法第四百十二條，裁定如主文。
中    華    民    國    95    年    2     月    27    日
              刑事第三庭  審判長法  官  王  增  瑜
                                法  官  廖  柏  基
                                法  官  胡  忠  文
上列正本證明與原本無異。
不得再抗告。
                                書記官  陳  麗  玉
中    華    民    國    95    年    3     月    1     日
                                                      Ｒ


司法院資訊處製作；財團法人民間司法改革基金會備份。
